臺灣屏東地方法院刑事判決　　　　　　　　　　　　　九十三年度易字第六四二號
　　公　訴　人　臺灣屏東地方法院檢察署檢察官
　　被　　　告　乙○○　男　三.
右列被告因竊盜案件，經檢察官提起公訴（九十三年度偵緝字第二五一號），經本院
改依簡式審判程序審理，判決如左：
     主  文
乙○○共同連續攜帶兇器竊盜，累犯，處有期徒刑拾月。扣案之鐵剪貳把、瓦斯噴燈
壹支及蓄電池頭燈壹組，均沒收。
     事  實
一、乙○○曾因違反麻醉藥品管理條例案件，經本院於民國八十七年四月三日以八十
    六年度易字第三○五九號判處有期徒刑八月確定，甫於八十八年四月十六日縮短
    刑期執行完畢出獄，竟仍不知悔改，復與陳金川（業經檢察官以曾經判決確定為
    由而為不起訴處分）共同基於意圖為自己不法所有之概括犯意，由陳金川駕駛所
    有未懸掛車牌之自用小貨車內載乙○○，並攜帶客觀上可供為兇器使用之鐵剪二
    把（起訴書誤載為油壓剪一把）及預備竊盜使用瓦期噴燈一支及蓄電池頭燈一組
    ，於九十年一月十日早上七時許，前往丙○○所有坐落屏東縣鹽埔鄉○○村○○
    段二六三五地號玉米田內，乘無人看管之際，以鐵剪剪斷電線（毀損器物部分未
    據告訴）之方式，共同竊取丙○○所有灌溉用馬達變壓器一組，價值約新台幣（
    下同）五千元，得手後放入在上開小貨車上載離現場，旋即於同日上午九時五十
    分許，前往甲○○所有位於屏東縣鹽埔鄉○○村○○○街五十五號前面之四維水
    產養殖場內，利用無人看守之機會，共同徒手竊取甲○○所有塑膠水管五十支（
    價值約五千元），得手後搬上前揭自用小貨車上，正欲駕駛上開車輛離開現場之
    際，經民眾發現報警處理，為警當場查獲乙○○，而陳金川則趁隙逃逸無蹤，並
    扣得陳金川所有之鐵剪二把、瓦斯噴燈一支、蓄電池頭燈一組、摩托羅拉ＣＤ九
    二八行動電話手機一支及黑色外套一件。
二、案經丙○○訴由屏東縣警察局里港分局報告臺灣屏東地方法院檢察署檢察官偵查
    起訴。
     理  由
一、右揭事實，業據被告乙○○於本院審理時坦承不諱，核與告訴人丙○○、被害人
    即證人甲○○、查獲員警即證人黃清正分別於警訊、偵查中指訴及證述相符，並
    有竊盜現場照片十二張、贓物保管領據二紙附卷可佐，及扣案之陳金川所有鐵剪
    二把、瓦斯噴燈一支及蓄電池頭燈一組可稽，足證被告自白與事實相符，被告之
    犯行，堪以認定，應予依法論科。
二、按刑法第三百二十一條第一項第三款之攜帶兇器竊盜罪，係以行為人攜帶兇器竊
    盜為其加重條件，此所謂兇器，其種類並無限制，凡客觀上足對人之生命、身體
    、安全構成威脅，具有危險性之兇器均屬之，且祇須行竊時攜帶此種具有危險性
    之兇器為已足，並不以攜帶之初有行兇之意圖為必要（最高法院著有七十九年度
    臺上字第五二五三號判例意旨參照）。查鐵剪，係為金屬材質，雙刃甚銳利，可
    供攻擊他人身體使用，客觀上足使他人生命、身體受有危害，係屬兇器無疑。是
    核被告使用鐵剪竊取告訴人丙○○所有之變壓器部分所為，係犯刑法第三百二十
    一條第一項第三款之攜帶兇器加重竊盜罪；就徒手竊取甲○○所有塑膠水管部分
    所為，係犯刑法第三百二十條第一項之普通竊盜罪。又被告與同案被告陳金川就
    上開二次竊盜犯行，有犯意之聯絡及行為之分擔，均為共同正犯。又被告先後為
    攜帶兇器加重竊盜罪、普通竊盜罪之犯行，時間緊接，所犯構成要件相同，顯係
    基於概括犯意反覆為之，為連續犯，應以法定刑較重之攜帶兇器竊盜罪處斷，並
    加重其刑。又被告前因違反麻醉管理條例案件，經本院於八十七年四月三日以八
    十六年度易字第三○五九號判處有期徒刑八月確定，於八十八年四月十六日縮短
    刑期執行完畢出獄，有臺灣高等法院被告全國前案紀錄表一紙在卷可按，其於受
    有期徒刑執行完畢後，五年內再犯本件有期徒刑以上之罪，為累犯，應依法遞加
    重其刑。爰審被告年輕力壯，竟不思以自己勞力，賺取金錢，為購買毒品之所需
    ，而竊取他人財物變賣花用，嚴重影響社會治安及民眾財產之安全，惟被害人甲○○及告訴人丙○○所失竊盜之物品為警查獲而取回，對渠等所造成被害人之損
    害尚非嚴重，惟被告迄今尚未與告訴人就破壞變壓器及電線部分達成和解，賠償
    其損失，及其於本院審理時坦承犯行態度尚佳等一切情狀，量處如主文所示之刑
    ，以示懲儆。又扣案之鐵剪二把、瓦斯噴燈一支及蓄電池頭燈一組，均為同案被
    告陳金川所有，並分別供彼等犯本件竊盜所使用或預備使用之物，業據被告供明
    在卷，爰依刑法第三十八條第一項第二款併予宣告沒收。
三、至於扣案之摩托羅拉ＣＤ九二八行動電話手機一支及黑色外套一件，雖係為同案
    被告陳金川所有之物，然既非違禁物，亦非供犯罪或預備犯所用之物，爰不另為
    沒收之諭知，併此敘明。
據上論斷，應依刑事訴訟法第二百七十三條之一第一項、第二百九十九條第一項前段
，刑法第二十八條、第五十六條、第三百二十一條第一項第三款、第四十七條、第三
十八條第一項第二款，判決如主文。
中　　　華　　　民　　　國　　九十三　　年　　 十一 　　月　　 三十 　　日
                            　臺灣屏東地方法院刑事第三庭
                                  法  官  楊萬益
右正本證明與原本無異。
如不服本判決應於收受本判決送達後十日內向本院提出上訴書狀，其未敘述上訴理由
者，並得於提起上訴後十日內向本院補提理由書狀（均須按他造當事人之人數附繕本
）「切勿逕送上級法院」
                                  書記官  呂坤宗
中　　　華　　　民　　　國　　九十三　　年　　 十一 　　月　　 三十 　　日
附錄論罪科刑法條
中華民國刑法第三百二十條
(普通竊盜罪、竊佔罪)
意圖為自己或第三人不法之所有，而竊取他人之動產者，為竊盜罪，處五
年以下有期徒刑、拘役或五百元以下罰金。
意圖為自己或第三人不法之利益，而竊佔他人之不動產者，依前項之規定
處斷。
前二項之未遂犯罰之。
中華民國刑法第三百二十一條
犯竊盜罪而有左列情形之一者，處六月以上、五年以下有期徒刑：
一  於夜間侵入住宅或有人居住之建築物、船艦或隱匿其內而犯之者。
二  毀越門扇、牆垣或其他安全設備而犯之者。
三  攜帶兇器而犯之者。
四  結夥三人以上而犯之者。
五  乘火災、水災或其他災害之際而犯之者。
六  在車站或埠頭而犯之者。
前項之未遂犯罰之。
